### SILVIA LILIANA CANDIA TAVERA

CC. 1233497815 | 3125645806 - 3155637781 | lilianancandia16@gmail.com | Bogotá D.C

#### PERFIL PROFESIONAL

Soy profesional en Lenguas Modernas con énfasis en Comunicación Digital, apasionada por la enseñanza de idiomas, la programación y la producción audiovisual. Poseo sólidos conocimientos en desarrollo web, especializada en la creación de páginas web utilizando HTML y CSS. Además, gracias a mi enfoque en comunicación digital, he desarrollado habilidades en diseño gráfico utilizando herramientas como Illustrator, Photoshop y Adobe XD. He llevado a cabo proyectos prácticos donde he aplicado con éxito mis conocimientos adquiridos. Estoy motivada por el desafío de fusionar mi pasión por los idiomas con mi experiencia en tecnología y diseño para crear soluciones innovadoras y efectivas en el ámbito digital. Adjunto mi portafolio para que puedas conocer más de mí: Enlace al portafolio.

#### EXPERIENCIA LABORAL

• British Council

Test day staff

**Abril 2024 - Actualmente** 

- → Responsable de supervisar el examen IELTS a personas que acuden a la entidad con esta finalidad.
- → Verificar que la identidad de las personas sea verídica.
- → Ayudar a que el entorno para el desarrollo de la prueba sea lo más adecuado posible.
- → Responder a dudas e inquietudes durante la realización de la prueba.

# • Gimnasio psicopedagógico personalizado e integral

Docente de inglés

Febrero 2022 - Diciembre 2023

- → Responsable del área inglés en la institución, lo que conlleva a diseñar, modificar y/o actualizar los planes de estudio de cada grado, además de realizar las planeaciones para cumplir a cabalidad con las temáticas propuestas.
- → Enseñar la materia a primaria con diferentes enfoques cómo: ciencias sociales, matemáticas y ciencias naturales.
- → Ser directora de curso
- → Responsable del bienestar y cuidado de todos los estudiantes.
- → Entregar informes detallados a los padres sobre el desempeño del estudiante durante el periodo académico.

### Logros

- Enseñanza del idioma inglés a los estudiantes de manera didáctica
- Crear y fortalecer bases sólidas del idioma en los estudiantes que tuve a mi cargo.

## • S.G.S. Colombia Holding s.a.s.

Practicante en área de engagement

Noviembre 2019 - diciembre 2020

- → Responsable de administrar la página en Facebook del departamento dedicada al bienestar de los empleados.
- → Encargada de la elaboración de piezas publicitarias para su respectiva divulgación en los canales de comunicación de la empresa.
- → A cargo de entregar detalles en fechas especiales.
- → Apoyar en la realización de actividades dentro de la compañía tanto de manera presencial como de manera remota.
- → Contribuir en el diseño de planes de comunicación y su respectiva ejecución.

#### Logros

- Diseñe un manual de comunicación con el fin de establecer parámetros para tener una buena comunicación dentro de la empresa.
- Aumente la interacción en la página de Facebook, por medio de publicaciones que promovieron reacciones y comentarios de los miembros.

## FORMACIÓN ACADÉMICA

## • Diplomado habilidades en programación con énfasis en aplicaciones web

Universidad Nacional de Colombia Noviembre 2022

## • Profesional en lenguas modernas con énfasis en comunicación digital

Universidad Ean Noviembre 2021

### FORMACIÓN COMPLEMENTARIA

### • Curso de frontend developer

Platzi

Octubre 2022

## • Creación de contenidos digitales

Fundación telefónica Movistar Septiembre 2020

### • Cómo diseñar un plan de mercadeo

Massive Open Online Courses (MOOC) Agosto 2022

## • Fundamentos de Marketing Digital

Google

Septiembre 2019